臺灣高等法院臺中分院刑事判決　　　　94年度上訴字第1493號
上　訴　人　臺灣彰化地方法院檢察署檢察官
上　訴　人
即　被　告　乙○○
上列上訴人因毒品危害防制條例案件，不服臺灣彰化地方法院中
華民國94年6月9日第一審判決（民國94 年度訴字第770號，起訴
案號：臺灣彰化地方法院檢察署民國94年度毒偵字第1603號），
提起上訴，本院判決如下：
    主　　　文
原判決撤銷。
乙○○連續施用第一級毒品，累犯，處有期徒刑壹年。扣案之海
洛因壹包（淨重零點零柒公克）沒收銷燬之，扣案之注射針筒、
塑膠鏟管各壹支均沒收。
　　事　　　實
一、乙○○前因施用毒品案件，經原審法院裁定送觀察、勒戒後
    ，認無繼續施用毒品之傾向，經臺灣彰化地方法院檢察署檢
    察官於民國88年6月30日以88年度偵字第5868 號為不起訴處
    分確定；且因施用毒品案件，經原審法院裁定送觀察、勒戒
    後，認有繼續施用毒品之傾向，除送強制戒治外（其強制戒
    治部分於89年11月10日執行完畢），並經檢察官提起公訴，
    由原審法院於88年10月18日，以88年度易字第1149號判處有
    期徒刑八月確定；又因施用第一、二級毒品案件，經原審法
    院分別於89年11月30日，以89年度易字第1190號判處有期徒
    刑八月確定，及於89年11月30日，以89年度訴字第1182號判
    處有期徒刑八月確定，上開有期徒刑部分於92年5月18 日接
    續執行完畢；再因施用第一、二級毒品案件，經原審法院於
    92 年2月27日以92年度訴字第60號分別判處有期徒刑八月、
    四月，並定應執行刑為有期徒刑十月確定（此部分尚在假釋
    中，仍未執行完畢）。詎其仍未戒除毒癮，復基於施用第一
    級毒品海洛因之概括犯意，自94年1月11日某時起至同年6月
    1 日止，在其彰化縣溪湖鎮○○里○○路四十二號住處，同
    鎮○○里○○街六五號六樓之二之住處，同鎮○○里○○路
    空地，以將第一級毒品海洛因摻入香煙內、點火吸食之方式
    ，或將海洛因置於美娜水內，使其溶解於美娜水中，再以注
    射針筒吸入該已溶解有海洛因之美娜水，注入手臂靜脈血管
    或身體之方式，連續施用第一級毒品海洛因多次。嗣於同年
    1 月13日20時30分許，在彰化縣溪湖鎮○○里○○街之「金
    寶山遊藝場」內為警發覺，並因其係列管毒品人口而配合至
    警局接受尿液採驗，結果呈嗎啡陽性反應，始查悉上情。又
    於同年6月2日零時在彰化縣溪湖鎮○○里○○路廢棄工寮內
    ，為警查獲，並查扣海洛因毒品一包（淨重０．０七公克）
    、注射針筒、塑膠鏟管各一支。
二、案經彰化縣警察局溪湖分局報請臺灣彰化地方法院檢察署檢
    察官偵查起訴及移請併辦。
    理　　　由
一、上開事實，業據被告乙○○於本院審理時坦承不諱，且被告
    於94年1月13日20時30 分許獲案後，經警採集其尿液送驗結
    果，確呈嗎啡陽性反應，有詮昕科技股份有限公司濫用藥物
    尿液檢驗報告附卷可稽，又扣案之海洛因一包（淨重０．０
    七公克）確為海洛因有調查局之鑑驗通知書附卷可證，復有
    注射針筒、塑膠鏟管各一支扣案足資佐證，足證被告之自白
    與事實相符，堪以採信。再者，被告前因施用毒品案件，經
    原審法院裁定送觀察、勒戒後，認無繼續施用毒品之傾向，
    經臺灣彰化地方法院檢察署檢察官於88年6月30日，以88 年
    度偵字第5868號為不起訴處分確定；且因施用毒品案件，經
    原審法院裁定送觀察、勒戒後，認有繼續施用毒品之傾向，
    除送強制戒治外（其強制戒治部分於89年11月10日執行完畢
    ），並經檢察官提起公訴，由原審法院於88年10月18日，以
    88 年度易字第1149 號判處有期徒刑八月確定；又因施用第
    一、二級毒品案件，經原審法院分別於89年11月30日以89年
    度易字第1190號判處有期徒刑八月確定，及於89年11月30日
    以89 年度訴字第1182 號判處有期徒刑八月確定，上開有期
    徒刑部分於92年5月18 日接續執行完畢；再因施用第一、二
    級毒品案件，經原審法院於92年2月27日，以92 年度訴字第
    60號分別判處有期徒刑八月、四月，並定應執行刑為有期徒
    刑十月確定（此部分尚在假釋中，仍未執行完畢）等情，亦
    有臺灣高等法院被告全國前案紀錄表及在監在押紀錄表等件
    附卷可按。被告於強制戒治執行完畢釋放後，5 年內再犯毒
    品危害防制條例第10條第1 項之罪，本件事證明確，被告上
    開犯行洵堪認定，應依法論科。
二、核被告乙○○所為，係犯毒品危害防制條例第10條第1 項之
    施用第一級毒品罪。被告為施用第一級毒品海洛因而持有第
    一級毒品之低度行為，應為施用之高度行為所吸收，不另論
    罪。又被告先後多次施用第一級毒品海洛因之犯行，時間緊
    接，觸犯構成要件相同之罪名，顯係基於概括犯意為之，應
    依刑法第56條連續犯規定論以一罪，並加重其刑。公訴人雖
    僅就被告於94年1月13日回溯前72 小時內有施用第一級毒品
    海洛因之犯行提起公訴，未論及被告其餘多次施用第一級毒
    品之犯行，然檢察官就犯罪事實一部起訴者，其效力及於全
    部，本件上開其餘多次施用第一級毒品犯行與公訴人起訴書
    所載經論罪部分之犯罪事實，各具有連續犯之裁判上一罪關
    係，應為起訴效力所及，本院自應併予審究。又被告前因施
    用毒品案件，經原審法院於88年10月18日以88年度易字第11
    49號判處有期徒刑八月確定，且因施用第一、二級毒品案件
    ，經原審法院分別於89年11月30日以89年度易字第1190號判
    處有期徒刑八月確定，及於89年11月30日以89年度訴字第11
    82號判處有期徒刑八月確定，上開有期徒刑部分於92年5 月
    18日接續執行完畢乙情，有臺灣高等法院被告全國前案紀錄
    表在卷足參，其受有期徒刑執行完畢後，5 年內再犯本件有
    期徒刑以上之罪，為累犯，應依刑法第47條之規定遞加重其
    刑。原審以被告罪證明確，予以論罪科刑，原無不合，惟查
    被告於94年6月2日零時為警查獲施用第一級毒品海洛因之犯
    行，原審未及審理，尚有未洽，被告上訴意旨指摘原判決量
    刑太重，雖無理由，惟檢察官上訴意旨指摘原判決不當，為
    有理由，應由本院將原判決撤銷改判。爰審酌被告前有毒品
    前科，且歷經強制戒治處遇措施，均未能知所收斂而遠離毒
    害，戒毒意志尚非堅定，惟念及被告於犯罪後尚能坦承犯行
    ，暨其犯罪之動機、目的、手段、施用毒品之期間、次數等
    一切情狀，量處如主文第二項所示之刑，扣案之海洛因一包
    （淨重０．０七公克）係違禁物，應依毒品危害防制條例第
    18 條第1項前段規定沒收銷燬之，扣案之注射針筒、塑膠鏟
    管各一支，係被告所有，供犯罪所用之物，業據被告在偵查
    中供明，應依法宣告沒收。
據上論斷，應依刑事訴訟法第369條第1項前段、第364條、第299
條第1項前段，毒品危害防制條例第10條第1項、第18 條第1項前
段，刑法第11條前段、第56條、第47條、第38條第1項第2款，判
決如主文。
本案經檢察官甲○○到庭執行職務。
中　　華　　民　　國　　94　　年　　9 　　月　　21　　日
               刑事第二庭　審判長法　官　李　璋　鵬
                                 法　官　蕭　錦　鍾
                                 法　官　胡　森　田
上列正本證明與原本無異。
如不服本判決應於收受送達後十日內向本院提出上訴書狀，其未
敘述上訴之理由者並得於提起上訴後十日內向本院補提理由書（
均須按他造當事人之人數附繕本）。
                                 書記官　林　振　甫
中　　華　　民　　國　　94　　年　　9 　　月　　22　　日
　　　　　　　　　　　　　　　　　　　　　　　　　　　Ｆ
